【裁判字號】    99,消債更,166
【裁判日期】    990921
【裁判案由】    更生事件
【裁判全文】
臺灣臺北地方法院民事裁定           99年度消債更字第166號
聲  請  人
即  債務人  甲○○
上列當事人聲請消費者債務清理事件，本院裁定如下：
    主  文
債務人甲○○自中華民國99年9月20日下午4時起開始更生程序。
命司法事務官進行本件更生程序。
    理  由
一、按債務人不能清償債務或有不能清償之虞者，得依本條例所
    定更生或清算程序，清理其債務；債務人對於金融機構因消
    費借貸、自用住宅借款、信用卡或現金卡契約而負債務，在
    聲請更生或清算前，應提出債權人清冊，以書面向最大債權
    金融機構請求協商債務清償方案，並表明共同協商之意旨；
    自債務人提出協商請求之翌日起逾三十日不開始協商，或自
    開始協商之翌日起逾九十日協商不成立，債務人得逕向法院
    聲請更生或清算，消費者債務清理條例第3條、第151條第1
    項及第153條分別定有明文。又法院裁定開始更生或清算程
    序後，得命司法事務官進行更生或清算程序，必要時得選任
    律師、會計師或其他適當之自然人或法人一人為監督人或管
    理人，復為同條例第16條第1項所明定。
二、本件聲請意旨略以：聲請人因信用卡契約、信用貸款而負債
    務，故依消費者債務清理條例，向最大債權機構中國信託商
    業銀行請求共同協商債務清償方案，債權銀行提出72期，利
    率0％，每期還款新台幣（以下同）5,000元之協商還款方案
    ，惟聲請人現每月平均薪資僅25,000元，扣除日常生活必要
    費用10,103元、房租6,500元後，僅餘8,397元，如依還款協
    議每期清償5,000元，剩餘薪資為3,397元，如此將無法負擔
    每月2名子女之扶養費6,000元，是聲請人雖有還款誠意，卻
    難以負擔債權銀行所提出之協商方案，雙方無法成協議，債
    權銀行並開立協商不成立通知書付予聲請人，聲請人為清理
    債務，爰依法聲請更生云云。
三、經查，聲請人所主張不能清償債務之事實，業據提出聯徵中
    心綜合信用報告、債權人清冊、房屋租賃契約書、離婚協議
    書、戶籍謄本、前置協商不成立通知書影本等為証，足信聲
    請人主張每月平均支出計有日常生活必須費用10,103元，房
    租6,500元、扶養費6,000元、贍養費20,000元為真實，依聲
    請人現職薪資收入25,000元，扣除上開費用，確有難以履行
    協商條件之情，次查，在聲請人平均月收入顯不足支應每月
    平均必要支出之情況下，聲請人仍主張願意每月清償3,000
    元，是聲請人主張其有還款誠意，亦堪信為真實；此外，聲
    請人無消費者債務清理條例第6條第3項、第8條或第46條各
    款所定駁回更生聲請之事由存在，則聲請人聲請更生，應屬
    有據，爰裁定如主文第1項所示。又本件債務人業經裁定開
    始更生程序，並裁定命司法事務官進行本件更生程序，如主
    文第2項所示。
四、依首揭法條裁定如主文。
中    華    民    國    99    年    9     月    21    日
                  民事第一庭法      官  鄭麗燕
上為正本係照原本做成。
本裁定不得抗告。
中    華    民    國    99    年    9     月    21    日
                            書  記  官  翁挺育

司法院資訊處製作；財團法人民間司法改革基金會備份。
